【裁判字號】    97,簡上,480
【裁判日期】    971231
【裁判案由】    毀損
【裁判全文】
臺灣臺北地方法院刑事判決             97年度簡上字第480號
公  訴  人  台灣台北地方法院檢察署檢察官
被  告  即
上  訴  人  甲○○
上列上訴人即被告因毀損案件，不服本院民國97年10月27日97年
度簡字第3906號刑事簡易判決（聲請簡易判決處刑書案號：97年
度偵字第15712 號），提起上訴，本院管轄之第二審地方法院合
議庭判決如下：
    主      文
上訴駁回。
    事實及理由
一、本件上訴人即被告甲○○上訴意旨略以：證人鄭樺榮因與被
    告素有嫌隙，本件係乙○○及鄭樺榮2 人自導自演陷被告於
    罪等語。
二、原審認定之事實並無不當，爰予援用。而證人乙○○於警詢
    時證述：「97年6 月4 日21時25分左右，在台北市○○區○
    ○路3 段246 號福德宮廟空地前發現甲○○用螺絲起子將我
    的自小客車右側前後輪胎刺破。約21時20分左右，鄭樺榮、
    林瑞星發現甲○○手拿螺絲起子，潛至我的自小客車右側，
    提醒我注意甲○○之行動。於是我便尾隨過去，發現甲○○
    在前、後輪各有一次彎腰之動作，於是我便向前詢問他你在
    做何事，是否要破壞我的車子，甲○○立即將螺絲起子藏匿
    於右側口袋裡，並回答我沒做什麼，於是我便問甲○○你是
    否用利器刺破我的輪胎，甲○○辯稱沒有，我告訴甲○○說
    如果30分鐘過後我的輪胎沒氣，我就會找你。我的自小客車
    右側前後輪胎遭刺破後30分便消氣，無法使用。」等語綦詳
    （97 年6月4 日警詢筆錄，97年度偵字第15712 號卷），核
    與證人鄭樺榮於偵查中具結證稱：「（97年6 月4 日當天晚
    上）有看到甲○○，他走到車子旁，我就請乙○○注意他自
    己的車子。乙○○剛跳完舞過來。（你下棋，為什麼會注意
    到甲○○？）因為我下完一盤棋，都會休息，看到甲○○拿
    一把尖尖的鐵器。（他過去後的情形？）他從堤防走過去，
    我就提醒乙○○。（你提醒乙○○之後情形？）後來，乙○
    ○跟我講，有看到甲○○蹲下去，2 個車輪破胎，20分鐘後
    ，車子就沒有氣。」等語相符（97年8 月11日偵查筆錄，97
    年度偵字第15712 號卷），並無何瑕疵可指。況證人鄭樺榮
    前開證言乃在檢察官以證人身分傳訊，經具結擔保其供述之
    真實性並在負擔偽證罪之心理狀態下所為，可認上開證人所
    述與事實相符。且被告亦不否認於上開時間在乙○○前開車
    輛旁蹲下之事實，益足佐證證人前開證言之真實性。此外並
    有該自用小客車車輪遭毀損及修復之照片8 紙、估價單在卷
    可稽。被告空言辯稱乙○○、鄭樺榮兩人與其有嫌隙，故意
    陷害伊等語，不足採信。本件事證明確，被告犯行堪以認定
    。至被告聲請傳訊證人劉之擎，以證明96年9 月2 日鄭樺榮
    有砸伊之玻璃一節，核與被告是否成立犯罪無關，況本案犯
    罪事實已臻明確，無再調查之必要，故不再傳訊，併此敘明
    。
三、原審以被告犯刑法第354 條之毀損罪，判處拘役30日，並諭
    知新台幣1 千元折算1 日之易科罰金折算標準，認事用法及
    量刑均無不當，應予維持。本件上訴為無理由，應予駁回。
據上論斷，應依刑事訴訟法第455 條之1 第1 項、第3 項、第36
8 條條、第373 條，判決如主文。
本案經檢察官楊冀華到庭執行職務
中    華    民    國    97    年    12    月    31    日
                  刑事第七庭    審判長法  官  高偉文
                                      法  官  孫萍萍
                                      法  官  林欣苑
上正本證明與原本無異。
不得上訴。
                                      書記官  劉英芬
中    華    民    國    97    年    12    月    31    日
附錄論罪科刑法條：
中華民國刑法第354條
（毀損器物罪）
毀棄、損壞前二條以外之他人之物或致令不堪用，足以生損害於
公眾或他人者，處2 年以下有期徒刑、拘役或5 百元以下罰金。


司法院資訊處製作；財團法人民間司法改革基金會備份。
